臺灣高等法院臺中分院刑事判決
110年度上訴字第1324號
上  訴  人  臺灣苗栗地方檢察署檢察官
被      告  劉育榤
指定辯護人  本院公設辯護人陳秋靜  
上列上訴人因被告殺人未遂等案件，不服臺灣苗栗地方法院109
年度訴字第479號中華民國110年3月10日第一審判決（起訴案號
：臺灣苗栗地方檢察署109年度偵字第4908號），提起上訴，本
院判決如下：
    主  文
上訴駁回。
    犯罪事實
一、劉育榤因欲駕車散心，竟於民國109年8月15日上午10時30分
    許，基於意圖為自己不法所有之恐嚇取財犯意，隨機進入苗
    栗縣○○鄉○○村00鄰○○000號詹玉珍住處（涉犯侵入住宅部分
    未據告訴），持其所有如附表一編號1所示菜刀1支指向詹玉
    珍恫稱：交出停放在庭院之車輛鑰匙等語，以此危害通知使
    詹玉珍心生畏懼，詹玉珍隨即假藉拿取鑰匙而離開，並躲入
    同鄰鶴岡281號陳春光、陳○○父子住處內而未遂（即原判決
    犯罪事實欄部分，劉育榤所犯恐嚇取財未遂罪經原審判處
    罪刑確定）。劉育榤見詹玉珍躲入陳春光住處，竟基於侵入
    住宅及毀損他人物品之犯意，持上開菜刀敲擊同鄰鶴岡287
    號陳佳峻住處房門，致門板凹陷及門鎖脫落而損壞，足以生
    損害於陳佳峻，並推開房門後無故侵入陳佳峻住宅內，陳佳
    峻隨即推開劉育榤而趁隙逃離（即原判決犯罪事實欄部分
    ，劉育榤所犯侵入住宅罪、毀損他人物品罪均經原審判處罪
    刑確定）。劉育榤隨即轉至陳春光、陳○○上址住處，先基於
    侵入住宅及毀損他人物品之犯意，持上開菜刀砸破而損壞門
    扇玻璃，足以生損害於陳春光、陳○○，並致玻璃碎片傷及詹
    玉珍（涉犯傷害部分未據告訴）後，無故侵入陳春光、陳○○
    住宅內。復基於強制之犯意，在陳春光前揮舞上開菜刀，以
    令陳○○致電予停放在庭院之車輛車主，以此脅迫方式使陳○○
    行上開無義務之事，惟該車車主陳子政未予接通。其後另基
    於強制之犯意，強拉陳春光至上址住處廚房，以此強暴方式
    使陳春光行上開無義務之事；又承前對於陳○○之強制犯意，
    命因擔心陳春光安危而尾隨在後之陳○○交出2把刀，以此脅
    迫方式使陳○○行上開無義務之事，陳○○遂交付如附表一編號
    2、3所示菜刀及水果刀各1支；再承前對於陳春光之強制犯
    意，強拉陳春光回到客廳，以此強暴方式使陳春光行上開無
    義務之事（即原判決犯罪事實欄部分，劉育榤所犯侵入住
    宅罪、毀損他人物品罪、強制罪均經原審判處罪刑確定）。
    劉育榤於同日上午11時37分許，因察覺警方已到場，竟基於
    妨害公務、剝奪他人行動自由及漏逸瓦斯氣體之犯意，命陳
    ○○將陳春光扶上輪椅後推至同鄰鶴岡285號旁庭院，一手持
    刀指向陳○○，另手則拉瓦斯桶至上址庭院後開啟而漏逸瓦斯
    氣體，以此非法方法剝奪陳春光、陳○○之行動自由，並對依
    法執行現行犯逮捕及秩序維護職務之員警施以脅迫，欲使之
    撤離。復因試圖開啟陳子政所有並停放在上址庭院之車牌號
    碼0000-00號自用小客車車門未果，竟基於毀損他人物品之
    犯意，持刀砸破而損壞左後車窗玻璃，足以生損害於陳子政
    。其後命陳○○、陳春光返回其等上址住處前，並於同日中午
    12時15分許，為阻止員警靠近，另基於傷害他人身體之犯意
    ，持刀揮砍陳春光，致陳春光受有右側手臂肱骨骨折、右頸
    部撕裂傷、右肩深部撕裂傷、右膝撕裂傷之傷害。再承前妨
    害公務及漏逸瓦斯氣體之犯意，在上址住處前向員警恫稱：
    我有拿打火機等語，並將所命陳○○拉進上址住處內之2桶瓦
    斯開啟而漏逸瓦斯氣體，以此方式脅迫員警撤離，惟員警仍
    趁機救出陳春光（即原判決犯罪事實欄部分，劉育榤所犯
    剝奪他人行動自由罪、妨害公務執行罪、漏逸氣體罪、毀損
    他人物品罪均經原審判處罪刑確定）。【劉育榤另為阻止陳
    ○○逃離，竟基於傷害他人身體之犯意，在上址住處內持如附
    表一編號1所示菜刀揮砍陳○○，致陳○○受有後頸部撕裂傷（1
    5公分長、0.5公分深）、背部刀傷之傷害】（即檢察官上訴
    部分）。又於同日中午12時45分許，承前妨害公務及漏逸瓦
    斯氣體之犯意，在上址住處前，一手持刀指向陳○○，另手拉
    瓦斯桶，喝令員警不得靠近及要求提供車輛，再持刀抵住陳
    ○○頸部後將瓦斯桶拉進屋內，並強拉陳○○衣領使之進屋後，
    開啟瓦斯而漏逸瓦斯氣體，以此方式脅迫員警撤離（即前述
    原判決犯罪事實欄部分，劉育榤所犯妨害公務執行罪、漏
    逸氣體罪均經原審判處罪刑確定）。惟員警仍於同日中午12
    時46分許，藉由消防人員噴射水柱而進入上址住處救出陳○○
    並壓制劉育榤，且當場扣得上開菜刀2支、水果刀1支。
二、案經陳佳峻、陳春光、陳○○、陳子政訴由苗栗縣警察局苗栗
    分局報告臺灣苗栗地方檢察署檢察官偵查起訴。
    理  由
壹、程序部分
一、上訴範圍之說明：檢察官僅就原審判決犯罪事實欄所載「
    劉育榤另為阻止陳○○逃離，竟基於傷害他人身體之犯意，在
    上址住處內持如附表一編號1所示菜刀揮砍陳○○，致陳○○受
    有後頸部撕裂傷（15公分長、0.5公分深）、背部刀傷之傷
    害。」等有關傷害或殺害告訴人陳○○之犯行（即原審判決被
    告犯「傷害罪」，量處有期徒刑8月）提起上訴，其餘部分
    兩造均未上訴，不在本院上訴審審理範圍內，核先敘明。
二、證據能力之說明：　　
㈠、按刑事訴訟法第100條規定，雖將被告對於犯罪之自白及其他
    不利之陳述區分為二，然自白在本質上亦屬於自己不利陳述
    之一種，同法第156條第1項，固僅就自白之證據能力為規定
    ，但對於其他不利之陳述證據能力之有無，仍有其適用，此
    有最高法院101年度台上字第473號判決意旨足資參照。查被
    告劉育榤（下稱被告）就其本案被訴犯罪事實之自白或不利
    於己之陳述，並未主張係遭施以任何不正方法，且無事證足
    認上開自白或不利之陳述係遭施以任何不正方法所取得，揆
    之首揭意旨，倘經與本案其他事證互佐而得認與事實相符，
    均得為證據。
㈡、按被告以外之人於審判外之言詞或書面陳述，除法律有規定
    者外，不得作為證據；又被告以外之人於審判外之陳述，雖
    不符合刑事訴訟法第159條之1至第159條之4之規定，而經當
    事人於審判程序同意作為證據，法院審酌該言詞陳述或書面
    陳述作成時之情況，認為適當者，亦得為證據，而當事人、
    代理人或辯護人於法院調查證據時，知有上開不得為證據之
    情形，而未於言詞辯論終結前聲明異議者，視為有前項之同
    意，刑事訴訟法第159條第1項及第159條之5分別定有明文。
    另按刑事訴訟法第159條之5立法意旨，在於確認當事人對於
    傳聞證據有處分權，得放棄反對詰問權，同意或擬制同意傳
    聞證據可作為證據，屬於證據傳聞性之解除行為，如法院認
    為適當，不論該傳聞證據是否具備刑事訴訟法第159條之1至
    第159條之4所定情形，均容許作為證據，不以未具備刑事訴
    訟法第159條之1至第159條之4所定情形為前提（最高法院10
    4年度第3次刑事庭會議決議可資參照）。本判決據以認定犯
    罪之被告以外之人於審判外之言詞及書面陳述，雖屬傳聞證
    據，然檢察官、被告及其辯護人於原審、本院言詞辯論終結
    前，對於該等證據之證據能力均未爭執；又本院審酌該等證
    據資料製作時之情況，尚無違法不當或證明力明顯過低之瑕
    疵，與本案待證事實復俱有關連性，認以之作為本案證據應
    屬適當，揆諸前開規定，該等證據具有證據能力。
㈢、其餘本案認定犯罪事實之所有證據資料（含書證、物證等）
    ，均與本案事實具有關聯性，並無事證足認有違背法定程式
    或經偽造、變造等情事，且經原審、本院均依法踐行調查程
    序，檢察官、被告及其辯護人對於證據能力均未爭執，故均
    具有證據能力。
貳、實體部分
一、認定犯罪事實所憑之證據及理由： 
㈠、訊據被告對上開傷害告訴人陳○○之犯罪事實於警詢、偵訊、
    原審及本院審理中均坦承不諱（見臺灣苗栗地方檢察署109
    年度偵字第4908號卷《下稱偵卷》第27至33頁、第139至140頁
    、第151至156頁、第326至327頁；原審卷第26至33頁、第65
    至69頁、第131頁、第244至246頁、第248至250頁；本院卷
    第89頁），核與證人即告訴人陳○○於警詢、偵查中及原審審
    理時（見偵卷第49至53頁、第211至215頁、第315至320頁；
    原審卷第99至131頁）、證人即到場員警薛○○於原審審理時
    （見原審卷第132至139頁）證述之情節均大致相符，並有告
    訴人陳○○之大千綜合醫院診斷證明書（見偵卷第81頁）、苗
    栗縣政府消防局消防機關救護紀錄表（見偵卷第87頁）、指
    認犯罪嫌疑人紀錄表（陳○○指認被告，見偵卷第89至93頁）
    、苗栗縣警察局苗栗分局刑案現場勘察報告（見偵卷第231
    至250頁）、告訴人陳○○傷勢照片（見偵卷第269至271頁）
    、109年9月25日員警偵查報告（見偵卷第299至313頁）、臺
    灣苗栗地方檢察署109年10月7日偵查勘驗筆錄（見偵卷第32
    5至326頁）、原審110年1月6日勘驗筆錄暨勘驗光碟紀錄、
    地圖、密錄器影像截圖、現場照片（見原審卷第143至189頁
    ）等在卷可稽，且有如附表一所示菜刀2支、水果刀1支扣案
    可佐。是被告之自白核與事實相符，堪以採信。
㈡、公訴意旨固認被告係基於殺人之故意而持扣案菜刀朝告訴人
    陳○○後頸部揮砍，致告訴人陳○○受有後頸部撕裂傷（15公分
    長、0.5公分深）之傷害，因認被告此部分所為係涉犯刑法
    第271條第2項、第1項之殺人未遂罪嫌云云。惟訊據被告固
    坦認有持扣案菜刀傷害告訴人陳○○，然堅詞否認有何殺人之
    犯意，辯稱：當時菜刀是我叫陳○○拿給我的，我有拿刀背砍
    傷陳○○，也有不小心劃傷陳○○的脖子一刀，但那時是要陳○○
    跟警察講不要攻堅，沒有要殺害陳○○的意思，且如果我要殺
    害陳○○，他的傷勢不會只有0.5公分深；我只是犯傷害罪，
    且陳○○也沒有達到重傷害程度，0.5公分的傷口並不嚴重，
    不能認定我有殺人的意思等語（見本院卷第86頁、第89頁、
    第90頁）。經查：
  ⒈按殺人未遂之成立，以有殺害他人生命之故意，著手於殺人
    之實行而未發生死亡之結果為要件；倘無使人喪失生命之故
    意，僅在使其身體、健康受到傷害，則為傷害罪。而殺人未
    遂、傷害之區別，端賴行為人行為時，究出於殺人或傷害之
    犯意而定。至殺人犯意之存否，固係隱藏於行為人內部主觀
    之意思，被害人傷痕之多寡、受傷處所是否即為致命部位、
    傷勢輕重程度、加害人下手情形、所用兇器為何，並與被害
    人曾否相識、有無宿怨等情，雖不能執為區別殺人與傷害之
    絕對標準，然仍非不得盱衡審酌事發當時情況，觀其行為動
    機，視其下手情形、用力輕重、砍向部位之手段，佐以其所
    執兇器、致傷結果、與被害人之關係暨行為後之情狀等予以
    綜合觀察論斷（最高法院85年度台上字第5611號、97年度台
    上字第2517號等判決亦同此旨）。再按殺人未遂罪之成立，
    以有戕害他人生命之故意，著手於刺殺實行而未發生死亡之
    結果為要件，亦即，殺人、重傷、傷害三罪之區別，在行為
    人下手加害時犯意，究係使人喪失生命？或使人受重傷？或
    僅傷害人之身體健康？而確定行為人有無殺人犯意時，應綜
    合行為人下手輕重、次數、其行為動機、原因、被害人受傷
    部位是否致命、傷痕多寡、嚴重程度如何等事實，為符合論
    理法則與經驗法則之論斷（最高法院47年台上字第1364號、
    69年度台上字第2270號、89年度台上字第1051號、94年度台
    上字第6857、5436號判決意旨參照）。故行為人於行為當時
    ，主觀上是否有殺人之故意，除應斟酌其使用之兇器種類、
    攻擊之部位、行為時之態度、表示外，尚應深入觀察行為人
    與被害人之關係、衝突之起因、行為當時所受之剌激、下手
    力量之輕重，被害人受傷之情形及行為事後之態度等各項因
    素綜合予以研析。
  ⒉告訴人陳○○於警詢、偵訊及原審審理中證稱：被告於快被警
    方逮捕前，退到伊房內，他以為伊要逃跑，就用他帶的刀從
    後砍伊等語（見偵卷第51頁至第52頁、第213頁至第214頁、
    第319頁；原審卷第110頁、第112頁、第114頁、第124頁至
    第129頁）。又告訴人陳○○於案發當日至大千醫院驗傷結果
    確受有後頸部撕裂傷（15公分長、0.5公分深）之傷害乙節
    ，有該院109年8月15日乙種診斷證明書在卷可稽（見偵卷第
    81頁）；另觀諸告訴人陳○○之傷勢照片（見偵卷第269至271
    頁），除後頸部撕裂傷外，背部尚有三處長條狀傷口，型態
    與後頸部撕裂傷相似，衡情應同係因銳利刀具割裂所致。勾
    稽上開診斷證明書及傷勢照片所示受傷部位，核與告訴人陳
    ○○證述其遭被告以刀自後砍傷之方式及部位相合，是被告持
    如附表一編號1所示菜刀揮砍告訴人陳○○，致其受有後頸部
    撕裂傷（15公分長、0.5公分深）、背部刀傷等傷害之事實
    ，應堪認定。惟由上開告訴人陳○○之證述情節以觀，被告應
    係為阻止告訴人陳○○逃離，始一時氣憤而將其砍傷，況告訴
    人陳○○於原審審理時證稱：被告砍伊時是被告以為伊要逃跑
    才砍的，伊幾乎不曉得過程，怎麼受傷也不曉得，與被告不
    認識，沒有仇恨金錢糾紛；被告好像砍伊一刀，伊感覺就痛
    一下，後面才一直痛著，之後沒有再砍，砍的時候沒有說什
    麼，被告感覺伊想要跑掉；被告一開始沒有拿刀子要砍伊，
    後面以為伊要跑才會砍伊；至於背部3道傷口不曉得如何造
    成等語（見原審卷第115頁、第127頁至第128頁）。復綜觀
    全卷資料，無證據證明被告與告訴人陳○○間於案發前有何怨
    隙仇恨，衡情應無可能僅因欲阻止告訴人陳○○逃離現場，即
    萌生縱將告訴人陳○○殺害而致自身涉犯殺人之重罪，亦在所
    不惜，率而對告訴人陳○○為殺害之犯罪決意。
  ⒊又告訴人陳○○因遭被告持菜刀揮砍，而受有後頸部撕裂傷（1
    5公分長、0.5公分深）、背部刀傷等傷害，於109年8月15日
    即案發當日前往大千綜合醫院急診，經醫師進行手術縫合後
    並未有住院治療之情形，此有告訴人陳○○之大千綜合醫院乙
    種診斷證明書乙紙在卷可參（見偵卷第81頁），復參酌告訴
    人陳○○之傷勢照片（見偵卷第269至271頁）以觀，依告訴人
    陳○○就醫急診時之病況研判，其傷勢應尚未達醫學上重大不
    治或難治之程度，是告訴人陳○○於前開時地遭被告以扣案菜
    刀砍傷之部位，並未因而受有重傷害，甚或有危及性命之傷
    害，應堪認定。又檢察官雖以頸部以刀鋒銳利之刀砍中受傷
    流血，死亡機率甚大，不能謂無死亡之預見云云，然告訴人
    陳○○於送醫時之身體狀況係生命徵象穩定、意識清楚、呼吸
    道通暢、呼吸正常、循環正常、頸部及背部外傷、活動力正
    常能自行上救護車，有告訴人陳○○之消防機關救護紀錄表在
    卷可參（見偵卷第87頁），並無因出血過多而有出血性休克
    或到院前心跳停止之情狀，且揆諸一般社會經驗法則，持刀
    揮砍到人之頸、背部或其他非致命部位，縱可能造成出血或
    失血過多，然衡情究尚不足以預見因此即發生死亡之結果。
    況不確定殺人故意，乃係對於構成犯罪之事實（包含行為與
    結果，即被害之人、物和發生之事），預見其發生，而此發
    生不違背本意，存有「認識」及容任發生之「意欲」要素，
    自不得僅單以可預見失血過多可能導致死亡結果，即逕推論
    行為人有殺人之不確定故意，否則任何之傷害行為亦均有可
    能造成出血而失血過多，豈不均可推論行為人均有殺人之不
    確定故意，此顯然與法理有違。再者，倘被告有殺害告訴人
    陳○○之主觀犯意，由案發時之情狀以觀，因現場僅有被告及
    告訴人陳○○在屋內，並無其他可阻止被告之人，則被告顯有
    足夠時間及能力，繼續為殺害或重傷告訴人陳○○之行為，然
    被告卻未為之，足認被告斯時應無殺害告訴人陳○○之犯意甚
    明。
  ⒋被告為如原判決犯罪事實欄所示妨害公務、剝奪他人行動自
    由及漏逸瓦斯氣體行為期間，固曾數度高喊「同歸於盡」等
    語，業據告訴人陳○○於原審審理時證述明確（見原審卷第10
    6頁至第107頁、第110頁、第113頁至第114頁、第129頁至第
    130頁），惟衡諸當時客觀情勢，被告當下因情緒高漲，出
    言「同歸於盡」此語不無嗆聲或助長威勢之意，或藉此脅迫
    警方撤離，實難憑此即遽認被告有殺人之犯意。
  ⒌本院綜合被告下手輕重、次數、其行為動機、原因、行為時
    之態度、告訴人陳○○受傷部位是否致命、傷痕多寡、嚴重程
    度，認被告持菜刀揮砍告訴人陳○○雖有造成上開傷害之結果
    ，惟尚難認被告有殺人之犯意或重傷害之犯意。檢察官公訴
    意旨所提各項證據既均不足以使本院形成被告係涉犯殺人未
    遂罪之心證，且本案復查無其他積極證據足認被告涉犯公訴
    意旨所認之殺人未遂罪，依罪證有疑，利歸被告之原則，應
    即為被告有利之認定，是本案被告所為，應係犯刑法第277
    條第1項之普通傷害罪，公訴意旨認被告犯刑法第271條第2
    項、第1項之殺人未遂罪，尚屬無據。
㈢、綜上，本案事證明確，被告上開傷害犯行洵堪認定，應予依
    法論科。
二、論罪之說明：核被告所為，係犯刑法第277條第1項之傷害罪
    。公訴意旨認被告傷害告訴人陳○○部分係涉犯刑法第271條
    第2項、第1項之殺人未遂罪嫌，尚有未洽，業如前述，惟其
    基礎社會事實同一，並經原審及本院於審理時告知上開罪名
    ，予檢察官、被告及辯護人辯論機會，應無礙於被告防禦權
    之行使，爰依法變更起訴法條。
三、原審以被告傷害告訴人陳○○之犯行事證明確，依刑事訴訟法
    第300條，刑法第277條第1項等規定，變更原起訴法條，且
    以行為人之責任為基礎，審酌被告情緒管理及自我控制能力
    不佳，傷害告訴人陳○○身體，對其健康已生危害，所為嚴重
    破壞社會治安，殊值非難，兼衡犯罪之動機、目的、手段、
    情節、告訴人陳○○所受傷勢，及坦承犯行之態度，暨自承高
    職畢業之智識程度、前職粗工、日薪約新臺幣1,500元之生
    活狀況，及告訴人陳○○之意見等一切情狀（見原審卷第131
    頁、第246頁至第249頁），量處有期徒刑8月。並就沒收部
    分敘明：㈠、扣案如附表一編號1所示供犯罪所用之菜刀1支
    ，為被告自家中所攜而為其所有，業據被告陳稱及證人其母
    蘇○○於警詢中證述在卷（見偵卷第63頁；原審卷第241頁）
    ，爰依刑法第38條第2項前段規定宣告沒收。㈡、扣案如附表
    一編號2、3所示菜刀、水果刀各1支，雖亦係供犯罪所用之
    物，然係被告命告訴人陳○○所交付，非被告所有，且衡該些
    物品價值甚微，取得容易，沒收無法有效預防犯罪，欠缺刑
    法上之重要性，爰不予宣告沒收。顯已詳細說明其所憑之依
    據及理由，核其認事用法均無違誤，量刑亦屬妥適，應予維
    持。至被告於上訴本院後，雖有於原審法院與告訴人陳○○達
    成和解，同意賠償告訴人陳○○新臺幣（下同）6萬6千元，並
    約定自2年後之8月間起每月給付1萬1千元至全部清償完畢為
    止，此據被告及告訴人陳○○於本院審理陳述互核一致（見本
    院卷第85頁），然被告既尚未依和解內容實際給付賠償金額
    予告訴人陳○○，此一和解之量刑因子尚不足認應酌定較原審
    所量之刑為輕之刑度，附此敘明。
四、檢察官上訴意旨略以：依原審判決所載，被告砍告訴人陳○○
    頸部及背部所使用之菜刀，刀鋒銳利，衡諸常理，用來砍人
    身體，足以戕害人之生命，乃眾所週知之事，且被告以該菜
    刀砍被害人之部位，又係在頸部、背部等人身要害處，被害
    人因此受有後頸部撕裂傷（15公分長、0.5公分深）、背部
    刀傷等傷害，而頸部以刀鋒銳利之刀砍中受傷流血，死亡機
    率甚大，已不能謂無死亡之預見。況依原判決書記載之犯罪
    事實，案發當時，被告激進瘋狂，非但勒緊告訴人陳○○頸部
    ，尚且手持打火機，開啟瓦斯桶，多次揚言同歸於盡，足認
    被告主觀上有殺人犯意，原審以被告犯傷害罪論處，該法條
    適用是否恰當，殊非無審酌餘地等語。惟查：本案被告持菜
    刀對告訴人陳○○為傷害行止及告訴人陳○○因此而受傷害結果
    ，均已如前述；而被告主觀犯意，固不能由被告本身陳述即
    據以推認得出，然經由事發源由、事發過程及結果，自得以
    佐證被告供述內容之真實與否。檢察官雖以上揭情詞，推認
    被告應有殺人犯意，然則被告於本案之前，與告訴人陳○○間
    既不相識也確無深仇大恨，而被告與告訴人陳○○2人身形並
    無過大不同，以被告手持菜刀，且無他人在場阻止之情勢下
    ，被告如確欲置告訴人陳○○於死地，並非全然不可能，惟被
    告下手部位及下手力道等，雖已導致告訴人陳○○受有後頸部
    撕裂傷（15公分長、0.5公分深）、背部刀傷等傷害，然告
    訴人陳○○確無因此而受有傷及腦部、身體臟器等傷害情狀存
    在，再酌以告訴人陳○○證述其於案發時之感受，其既認被告
    係因感覺伊要逃離始持刀砍傷伊等情，要不能以被告下手之
    部位係後頸部即推認被告確有殺人犯意；檢察官前揭上訴意
    旨，固非全然無見，惟仍未提出適合於證明犯罪事實之積極
    證據，其上訴意旨所稱各節，仍無法使本院獲致被告殺人未
    遂有罪之心證；此外，復未提出其他不利證據，檢察官之上
    訴為無理由，應予駁回。
據上論結，應依刑事訴訟法第368條，判決如主文。
本案經檢察官石東超提起公訴，檢察官蕭慶賢提起上訴，檢察官
施清火到庭執行職務。
中　　華　　民　　國　　110 　年　　9 　　月　　16　　日
            刑事第二庭   審判長法　官　何  志  通
                               法　官  石  馨  文
                               法　官  許  月  馨 
以上正本證明與原本無異。
如不服本判決應於收受送達後20日內向本院提出上訴書狀，其未
敘述上訴理由者，並得於提起上訴後20日內向本院補提理由書狀
（均須按他造當事人之人數附繕本）「切勿逕送上級法院」。因
疫情而遲誤不變期間，得向法院聲請回復原狀。 
                               書記官  李  妍  嬅 

中　　華　　民　　國　　110 　年　　9 　　月　　16　　日
附表一
編號 扣案物 數量 備註 1 菜刀 1 支 如偵卷第107 頁編號1 所示 2 菜刀 1 支  3 水果刀 1 支